臺灣高等法院刑事判決　　　　　　　　 96年度上易字第581號
上　訴　人
即　被　告　丁○○
上列上訴人因竊盜案件，不服臺灣士林地方法院95年度易字第
1211號，中華民國95年10月27日第一審判決（起訴案號：臺灣士
林地方法院檢察署95年度偵字第9054號），提起上訴，本院判決
如下：
    主  文
上訴駁回。
    事  實
一、丁○○曾因違反麻醉藥品管理條例案件及竊盜案件，分別判
    刑後，經定執行刑為有期徒刑8年6月，於民國93年9月30日
    縮短刑期執行完畢；猶不知悛悔，竟意圖為自己不法之所有
    ，基於竊盜之犯意，於95年7月17日晚上11時許，夜間攀爬
    窗戶侵入臺北縣汐止市○○街39巷4號3樓甲○○家中，竊取
    甲○○及其妻所有女用粉紅色皮包1個、旅狐手提包1個、美
    金77元、手提電腦1臺、東芝牌行動電腦1臺、金飾1批、手
    錶2支、都彭打火機2個、數據機1臺及耳機、充電器各1個。
    又另行起意，於同月20日夜間，以在附近拾獲而可供兇器使
    用之油壓剪破壞同街49巷2號4樓窗戶白鐵條後（毀損部分未
    據合法告訴），攀爬窗戶侵入丙○○家中，竊取丙○○所有
    男用ＬＶ皮包1只、男用戒指1只、翻譯機1臺、皮套1只、金
    項鍊1條、金手鍊1條、硬幣新臺幣2萬7000元、日幣5萬元、
    黑玉1個及男用手錶2支等物；復接續同一犯意及手法（即以
    油壓剪破壞窗戶白鐵條），侵入同號3樓乙○○家中（毀損
    部分未據合法告訴），竊取乙○○（原判決誤載為林錫宏，
    應予更正）所有男用勞力士鑽表1個、鑽石戒指1只、Ｋ金藍
    寶石鑽戒1只、5顆小翠玉、人民幣數百元、男用精工錶1只
    、男用白金帶ＤＫＮＹ手錶1只，男用純金項鍊、純金手鐲
    、男用ＬＶ皮包1個、白金戒指1只、日幣5萬餘元、緬甸幣1
    萬餘元、存錢筒1個（內有50元硬幣4萬餘元）及女用珍珠項
    鍊、耳環等物。嗣經警調閱伯爵山莊監視錄影帶，始查得上
    情。並扣得丁○○竊盜之部分贓物、丁○○典當金飾之當票
    1張及丁○○用以剪斷窗戶白鐵條之油壓剪1支等物。
二、案經乙○○、甲○○、丙○○訴由臺北縣政府警察局汐止分
    局報請臺灣士林地方法院檢察署檢察官偵查起訴。
     理  由
壹、證據能力：
    被告以外之人於審判外之陳述，雖不符前四條之規定，而經
    當事人於審判程序同意作為證據，法院審酌該言詞陳述或書
    面陳述作成時之情況，認為適當者，亦得為證據。當事人、
    代理人或辯護人於法院調查證據時，知有第159條第1項不得
    為證據之情形，而未於言詞辯論終結前聲明異議者，視為有
    前項之同意。刑事訴訟法第159條之5定有明文。上訴人即被
    告丁○○對下述證人之證詞之證據能力，於原審審理時均同
    意作為證據，依前揭規定，該等證據自有證據能力。
貳、實體部分：
一、被告丁○○雖未於本院審理期日到庭，惟上揭事實業據其於
    本院準備程序及原審審理時均坦承不諱，核與證人即被害人
    甲○○、丙○○、林宏鍚、張英琳於警詢中所證訴之失竊情
    節及接受被告典當金飾等相符，並有搜索扣押筆錄及贓物認
    領保管單3張、贓物照片多幀暨扣案工具油壓剪1支在卷可稽
    。被告事證明確，其犯行洵堪認定。
二、按油壓剪屬質地堅硬之金屬利器，客觀上足以對人之生命、
    身體構成危險，具有危險性，自屬兇器。核被告所為，就95
    年7月17日該次竊盜犯行係犯刑法第321條第1項第1款、第2
    款之踰越安全設備，於夜間侵入住宅竊盜罪，就95年7月20
    日該次竊盜犯行係犯刑法第321條第1項第1款、第2款、第3
    款之攜帶兇器，毀壞踰越安全設備，於夜間侵入住宅竊盜。
    其所犯2次竊盜犯行，犯意個別，應予分論併罰。又被告有
    如事實欄所載之犯罪科刑及執行情形，此有本院被告前案紀
    錄表在卷可按，其係於受有期徒刑之執行完畢後，5年內故
    意再犯本件有期徒刑以上之罪，為累犯，應依刑法第47條第
    1項之規定加重其刑。
三、原審以被告事證明確，予以論罪科刑。並適用刑法第321 條
    第1項第1款、第2款，第321條第1項第1款、第2款、第3款、
    第47條第1項、第51條第5款，（惟原審漏載刑法施行法第1
    條之1，應予補正）。再審酌被告正值盛年，不思正途營生
    ，竟冀望不勞而獲竊取他人財物，及犯罪之動機、目的、手
    段、竊得財物價值、犯後態度良好等一切情狀，分別量處有
    期徒刑10月、1年2月，並定應執行刑為1年8月。再說明扣案
    之油壓剪1支雖係供被告犯罪之物，惟係被告於行竊現場附
    近之工地所拾獲，並非屬被告所有，業據被告供明，又公訴
    人雖聲請沒收扣案之典當金飾之當票1紙，惟當票所表彰之
    金飾係屬贓物並非屬被告所有，不予宣告沒收。其認事用法
    均無違誤，量刑亦稱妥適，應予維持。而被告上訴以伊於95
    年4月、6月份仍有竊盜犯行，應與本案之竊盜犯行合併論為
    一罪，而指摘原判決不當云云。然查：依卷內之證據，被告
    於95年4月、6月固有竊盜犯行，惟查刑法於95年7月1日修正
    施行後，第56條連續犯規定業已刪除，而改採一罪一罰，被
    告本案之二次（95年7月17日及20日）犯行，既於連續犯規
    定刪除後所為，即難認被告於95年4月、6月之犯行與本案之
    二次犯行係基於連續之概括犯意所為。再者被告95年4月、6
    月之犯行與本案95年7月之犯行，間隔亦有3月或1月之久，
    並非於同時同地或密切接近之時、地所實施，而係分別實施
    之行為，且各次施用行為均具有個別獨立性，依一般社會健
    全觀念，在時間差距上，已可分開而論，是在刑法評價上，
    不應視為數個舉動之接續施行，合為包括之一行為予以評價
    ，本院因認非屬接續犯。另被告所違犯之竊盜罪，其構成要
    件性質上並不必然具有反覆、延續實行之特徵，而被告竊盜
    犯行，並不如經營特定業務般，必須於在密切接近之一定時
    間及空間內複次從事該特定構成要件行為，是尚難認為係屬
    集合犯，而論以包括一罪。故被告上訴意旨，以其在刑法95
    年7月1日修正施行前之95年4月及6月犯行亦包括於本案之犯
    行，應論其為一罪云云，容有誤會。另於96年4月26日具狀
    再開辯論，因本件事證已明，並無必要，附此敘明。核其上
    訴並無理由，應予駁回。
四、被告經本院合法傳喚，無正當理由不到庭，爰不待其陳述逕
    行判決。
據上論斷，應依刑事訴訟法第第371條、第368條，判決如主文。
本案經檢察官羅榮乾到庭執行職務。
中　　華　　民　　國　　96　　年　　5 　　月　　4　　日
　　　　　　　　　刑事第十四庭  審判長法　官  陳志洋
　　　　　　　　　　　　　　　　　    法　官  蔡聰明
　　　　　　　 　 　　　　　　　　　　法　官  林秀鳳
以上正本證明與原本無異。
不得上訴。
                                      書記官  耿鳳君
中　　華　　民　　國　　96　　年　　5 　　月　　7 　　日
附錄：本案論罪科刑法條全文
中華民國刑法第321條
（加重竊盜罪）
犯竊盜罪而有左列情形之一者，處 6 月以上、 5 年以下有期徒
刑：
一  於夜間侵入住宅或有人居住之建築物、船艦或隱匿其內而犯
    之者。
二  毀越門扇、牆垣或其他安全設備而犯之者。
三  攜帶兇器而犯之者。
四  結夥三人以上而犯之者。
五  乘火災、水災或其他災害之際而犯之者。
六  在車站或埠頭而犯之者。
前項之未遂犯罰之。
